臺灣新竹地方法院刑事宣示判決筆錄　　　100年度易字第293號
公　訴　人　臺灣新竹地方法院檢察署檢察官
被　　　告　陳明光
　　　　　　王政坤
　　　　　　蔡少傑
指定辯護人　本院公設辯護人周凱珍
上列被告等因竊盜等案件，經檢察官提起公訴（100 年度少連偵
字第14號）後，檢察官聲請改依協商程序而為判決，本院於中華
民國100 年12月16日下午4 時，在本院刑事第八法庭宣示判決，
出席職員如下：
　　　　　　　　　　　　　　　　　法　官　李毓華
　　　　　　　　　　　　　　　　　書記官　陳美利
　　　　　　　　　　　　　　　　　通　譯　呂超進
法官起立朗讀判決主文、犯罪事實要旨、處罰條文，及告以上
訴限制、期間並提出上訴狀之法院，且諭知記載其內容：
一、主  文：
    陳明光犯如附表編號一、二、三、四、六所示之罪，各處如
    附表編號一、二、三、四、六所示之刑。應執行有期徒刑貳
    年伍月。
    王政坤犯如附表編號一、二、三、四、五、六所示之罪，各
    處如附表編號一、二、三、四、五、六所示之刑。有期徒刑
    部分應執行有期徒刑貳年伍月。
    蔡少傑犯如附表編號二、三、四、五、六所示之罪，各處如
    附表編號二、三、四、五、六所示之刑。有期徒刑部分應執
    行有期徒刑貳年。緩刑參年，並應於民國一百零一年三月五
    日前捐款國庫新臺幣伍萬元。
二、犯罪事實要旨：
（一）陳明光、王政坤以及蔡姓少年（民國83年3 月2 日生，真
      實姓名詳卷，現在臺灣桃園少年輔育院受感化教育）共同
      基於意圖為自己不法所有之犯意聯絡，於附表編號一所示
      犯罪時間、地點，由陳明光持客觀上足供凶器使用之一字
      起子（未扣案）破壞鄧智德所有之車牌號碼0173－KV號自
      用小客車左前門門鎖後侵入車內，王政坤、蔡姓少年在旁
      把風，3 人以此方式竊得鄧智德之MIO 廠牌衛星導航器乙
      台，得手後逃離現場。
（二）陳明光、王政坤、蔡少傑以及蔡姓少年共同基於意圖為自
      己不法所有之犯意聯絡，於99年4 月1 日凌晨1 時許，推
      由陳明光、王政坤步行至新竹縣竹東鎮○○路巷內尋覓無
      人看守之汽車下手行竊，蔡少傑、蔡姓少年則在中豐路、
      東寧路路口附近便利商店前把風，陳明光、王政坤於附表
      編號二至四所示時間、地點，由陳明光則持客觀上足供凶
      器使用之一字起子（未扣案）破壞附表編號二至四所示車
      輛，進入車內而著手行竊，除附表編號二之車內無現金、
      財物，陳明光未再搜刮，犯行止於未遂外，竊得如附表「
      被害情狀欄」所列財物，得手後將現金、財物藏置在彼等
      隨身背包，證件及其他物品隨地丟棄。
（三）陳明光、王政坤於99年4 月1 日1 時54分許行竊之際，為
      車號LW-8818 號自用小客車車主王國振發覺，兩人立即自
      安東路65巷右轉安東路，徒步逃往前開便利商店相反之方
      向，蔡少傑見狀，即與蔡姓少年共乘蔡少傑所有之車牌號
      碼K2H-177 號普通重型機車由上開便利商店往竹東方向逃
      離現場，王國振隨即報警，嗣蔡姓少年騎乘上開機車搭載
      蔡少傑於同日凌晨4 時許行經文林路籃球場前，經警發覺
      與王國振報案指稱之竊嫌特徵相符，追躡在後，蔡少傑、
      蔡姓少年勉強逃脫，均知警方必已記下車號，為圖妨礙追
      查，先將上開機車棄置在東林路竹東車站前，另蔡少傑、
      王政坤基於意圖使他人受刑事處分之犯意聯絡，於同日20
      時41分許，一同至新竹縣政府警察局竹東分局竹東派出所
      謊報上開機車於當日8 時許，在杞林路頂好百貨前失竊云
      云，以此方式未指定犯人而向有偵查犯罪職權之警察誣告
      不特定人涉犯竊盜罪嫌。
（四）陳明光、王政坤、蔡少傑以及蔡姓少年共同基於意圖為自
      己不法所有之犯意聯絡，於99年4 月2 日0 時許，徒步至
      附表編號六所示地點，由陳明光持客觀上足供凶器使用之
      一字起子（未扣案）破壞附表編號六所示車輛右前車窗，
      進入車內翻動察看而著手於行竊，惟未竊走財物，犯行止
      於未遂。
（五）嗣因各被害人發覺受害，報警調閱監視錄影畫面，鎖定上
      開機車車號，進而查悉上情。
三、處罰條文：
    刑法第2 條第1 項前段、第354 條、第171 條第1 項、第51
    條第5 款、第28條、第41條第1 項前段、第74條第1 項第1
    款、第2 項第4 款，修正前刑法第321 條第1 項第3 款、第
    4 款、第2 項，兒童及少年福利與權益保障法第112 條第1
    項前段，刑法施行法第1 條之1 第1 項、第2 項前段。
四、附記事項：
（一）查被告陳明光、王政坤、蔡少傑行為後，刑法第321 條於
      100 年1 月10日修正，於同年1 月26日公布，並自同年1
      月28日施行，修正前之法定刑原為「6 月以上、5 年以下
      有期徒刑」，修正後變更為「6 月以上、5 年以下有期徒
      刑，得併科新臺幣10萬元以下罰金」；若適用舊法，刑度
      為有期徒刑6 月以上、5 年以下，若適用新法，刑度為有
      期徒刑6 月以上，5 年以下，尚得併科10萬元以下之罰金
      ，顯見適用舊法較有利於被告陳明光、王政坤、蔡少傑，
      是本件經比較新舊法，依刑法第2 條第1 項前段規定，應
      適用被告陳明光、王政坤、蔡少傑行為時即修正前之刑法
      第321 條予以論處。
（二）次查「兒童及少年福利法」名稱已修正為「兒童及少年福
      利與權益保障法」，並修正全文，經總統於100 年11月30
      日以華總一義字第10000267831 號公布，於同年12月2 日
      生效，其中修正前兒童及少年福利法第70條第1 項規定：
      「成年人教唆、幫助或利用兒童及少年犯罪或與之共同實
      施犯罪或故意對其犯罪者，加重其刑至二分之一。但各該
      罪就被害人係兒童及少年已定有特別處罰規定者，不在此
      限。」已修正為兒童及少年福利與權益保障法第112 條第
      1 項：「成年人教唆、幫助或利用兒童及少年犯罪或與之
      共同實施犯罪或故意對其犯罪者，加重其刑至二分之一。
      但各該罪就被害人係兒童及少年已定有特別處罰規定者，
      從其規定。」除其法律名稱及條號修正外，僅於但書之「
      不在此限」修正為「從其規定」，故僅為法律名稱變更，
      其加重要件及加重刑度均未變更，自無庸依刑法第2 條第
      1 項為新舊法比較，而應適用裁判時之兒童及少年福利與
      權益保障法第112 條第1 項規定。經查：被告陳明光就附
      表編號一、二、三、四、六之犯行、被告蔡少傑就附表編
      號二、三、四、六之犯行，行為時均為已滿20歲之成年人
      ，而分別與蔡姓少年共同實施犯罪，均應依兒童及少年福
      利與權益保障法第112 條第1 項之規定，加重其刑。
（三）再者，被告蔡少傑願捐款國庫50,000元，顯見被告蔡少傑
      犯後深具悔意，經此偵審程序，當知所悔悟，應無再犯之
      虞，本院因認前所宣告之刑，以暫不執行為適當，併予宣
      告緩刑3 年，並依刑法第74條第2 項第4 款之規定，將捐
      款國庫列為緩刑之條件，命被告蔡少傑應依前開條件向國
      庫捐款，以啟被告蔡少傑之自新。而上開向國庫支付一定
      金額之諭知，得為民事強制執行名義，且被告蔡少傑於本
      案緩刑期間倘未如期支付，而違反本判決所諭知之負擔情
      節重大，足認原宣告之緩刑難收其預期效果，而有執行刑
      罰之必要者，依刑法第75條之1 第1 項第4 款規定，得撤
      銷其緩刑之宣告，併此敘明。
（四）又被告等所持以遂行竊盜既遂、竊盜未遂等犯行所用之一
      字起子未據扣案，亦無法查知是否為被告所有，爰不予宣
      告沒收，附此敘明。
五、協商判決除有刑事訴訟法第455條之4第1項第1款之於本訊問
    程序終結前，被告撤銷協商合意或檢察官撤回協商聲請者；
    第2款之被告協商之意思非出於自由意志者；第4款之被告所
    犯之罪非第455條之2第1項所定得以協商判決者；第6款之被
    告有其他較重之裁判上一罪之犯罪事實者；第7款之法院認
    應諭知免刑或免訴、不受理者等情形之一，及違反同條第2
    項之法院應於協商合意範圍內為判決；法院為協商判決所科
    之刑，以宣告緩刑或2年以下有期徒刑、拘役或罰金為限之
    規定外，檢察官與被告均不得上訴。
六、如有前項得上訴之情形，得自收受宣示判決筆錄送達之日起
    10日內，向本院提出上訴書狀，上訴於第二審法院。
本案經檢察官高上茹到庭執行職務。
中    華    民    國   100    年    12    月    16    日
                  刑事第三庭  書記官  陳美利
                              法  官  李毓華
以上筆錄正本係依照原本作成。
中    華    民    國   100    年    12    月    16    日
                              書記官  陳美利
附錄本案論罪科刑法條：
中華民國刑法第171條
未指定犯人，而向該管公務員誣告犯罪者，處1 年以下有期徒刑
、拘役或3百元以下罰金。
未指定犯人，而偽造、變造犯罪證據，或使用偽造、變造之犯罪
證據，致開始刑事訴訟程序者，亦同。
修正前中華民國刑法第321條（加重竊盜罪）
犯竊盜罪而有左列情形之一者，處6 月以上、5 年以下有期徒刑
：
一、於夜間侵入住宅或有人居住之建築物、船艦或隱匿其內而犯
    之者。
二、毀越門扇、牆垣或其他安全設備而犯之者。
三、攜帶兇器而犯之者。
四、結夥三人以上而犯之者。
五、乘火災、水災或其他災害之際而犯之者。
六、在車站或埠頭而犯之者。
前項之未遂犯罰之。
中華民國刑法第354條
毀棄、損壞前二條以外之他人之物或致令不堪用，足以生損害於
公眾或他人者，處2年以下有期徒刑、拘役或5百元以下罰金。
附表：
┌──┬─────┬─────┬────────┬───┬────────┐
│編號│犯罪時間  │地點      │情狀            │被害人│主文罪名及宣告刑│
├──┼─────┼─────┼────────┼───┼────────┤
│ 一 │99年3月29 │新竹縣竹東│車號0173－KV號自│鄧智德│陳明光成年人與少│
│    │日23時28分│鎮○○路98│用小客車左前車門│      │年共同犯結夥三人│
│    │許        │號前      │鎖遭破壞，車內衛│      │以上攜帶兇器竊盜│
│    │          │          │星導航器1台及若 │      │罪，處有期徒刑捌│
│    │          │          │干零錢遭竊。    │      │月。又成年人與少│
│    │          │          │                │      │年共同犯毀損他人│
│    │          │          │                │      │物品罪，處有期徒│
│    │          │          │                │      │刑參月。        │
│    │          │          │                │      ├────────┤
│    │          │          │                │      │王政坤共同犯結夥│
│    │          │          │                │      │三人以上攜帶兇器│
│    │          │          │                │      │竊盜罪，處有期徒│
│    │          │          │                │      │刑捌月。又共同犯│
│    │          │          │                │      │毀損他人物品罪，│
│    │          │          │                │      │處有期徒刑參月。│
├──┼─────┼─────┼────────┼───┼────────┤
│ 二 │99年4月1日│新竹縣竹東│車號JP－8812號自│劉愛珠│陳明光成年人與少│
│    │凌晨1時許 │鎮○○路45│小客貨車內遭翻動│（車主│年共同犯結夥三人│
│    │          │巷17號旁空│，無財物遭竊。  │林沐謄│以上攜帶兇器竊盜│
│    │          │地        │                │）    │未遂罪，處有期徒│
│    │          │          │                │      │刑伍月。        │
│    │          │          │                │      ├────────┤
│    │          │          │                │      │王政坤共同犯結夥│
│    │          │          │                │      │三人以上攜帶兇器│
│    │          │          │                │      │竊盜未遂罪，處有│
│    │          │          │                │      │期徒刑伍月。    │
│    │          │          │                │      ├────────┤
│    │          │          │                │      │蔡少傑成年人與少│
│    │          │          │                │      │年共同犯結夥三人│
│    │          │          │                │      │以上攜帶兇器竊盜│
│    │          │          │                │      │未遂罪，處有期徒│
│    │          │          │                │      │刑伍月。        │
├──┼─────┼─────┼────────┼───┼────────┤
│ 三 │99年4月1日│新竹縣竹東│車號LW－8818號自│王國振│陳明光成年人與少│
│    │凌晨1時54 │鎮○○路45│小客車右前車窗遭│      │年共同犯結夥三人│
│    │分許      │巷11號停車│破壞，車內國民身│      │以上攜帶兇器竊盜│
│    │          │場        │分證1張、些許零 │      │罪，處有期徒刑捌│
│    │          │          │錢遭竊。        │      │月。又成年人與少│
│    │          │          │                │      │年共同犯毀損他人│
│    │          │          │                │      │物品罪，處有期徒│
│    │          │          │                │      │刑參月。        │
│    │          │          │                │      ├────────┤
│    │          │          │                │      │王政坤共同犯結夥│
│    │          │          │                │      │三人以上攜帶兇器│
│    │          │          │                │      │竊盜罪，處有期徒│
│    │          │          │                │      │刑捌月。又共同犯│
│    │          │          │                │      │毀損他人物品罪，│
│    │          │          │                │      │處有期徒刑參月。│
│    │          │          │                │      ├────────┤
│    │          │          │                │      │蔡少傑成年人與少│
│    │          │          │                │      │年共同犯結夥三人│
│    │          │          │                │      │以上攜帶兇器竊盜│
│    │          │          │                │      │罪，處有期徒刑捌│
│    │          │          │                │      │月。又成年人與少│
│    │          │          │                │      │年共同犯毀損他人│
│    │          │          │                │      │物品罪，處有期徒│
│    │          │          │                │      │刑參月。        │
├──┼─────┼─────┼────────┼───┼────────┤
│ 四 │99年4月1日│新竹縣竹東│車號0119－TW號自│許智恆│陳明光成年人與少│
│    │凌晨1時54 │鎮○○路45│小客車左前車窗遭│（車主│年共同犯結夥三人│
│    │分許      │巷9號     │破壞，車內現金  │范邱英│以上攜帶兇器竊盜│
│    │          │          │500元、渣打國際 │）    │罪，處有期徒刑捌│
│    │          │          │商業銀行、華南商│      │月。又成年人與少│
│    │          │          │業銀行、國泰世華│      │年共同犯毀損他人│
│    │          │          │商業銀行金融卡  │      │物品罪，處有期徒│
│    │          │          │各1張、花旗銀行 │      │刑參月。        │
│    │          │          │信用卡、行車執照│      ├────────┤
│    │          │          │、保險卡各1張、 │      │王政坤共同犯結夥│
│    │          │          │鑰匙1支及印鑑1枚│      │三人以上攜帶兇器│
│    │          │          │、些許零錢遭竊。│      │竊盜罪，處有期徒│
│    │          │          │                │      │刑捌月。又共同犯│
│    │          │          │                │      │毀損他人物品罪，│
│    │          │          │                │      │處有期徒刑參月。│
│    │          │          │                │      ├────────┤
│    │          │          │                │      │蔡少傑成年人與少│
│    │          │          │                │      │年共同犯結夥三人│
│    │          │          │                │      │以上攜帶兇器竊盜│
│    │          │          │                │      │罪，處有期徒刑捌│
│    │          │          │                │      │月。又成年人與少│
│    │          │          │                │      │年共同犯毀損他人│
│    │          │          │                │      │物品罪，處有期徒│
│    │          │          │                │      │刑參月。        │
├──┼─────┼─────┼────────┼───┼────────┤
│ 五 │99年4 月1 │新竹縣政府│謊報車牌號碼    │      │王政坤共同犯未指│
│    │日晚上8 時│警察局竹東│K2H-177 號普通重│      │定犯人誣告罪，處│
│    │41分許    │分局竹東派│型機車於同日8時 │      │拘役伍拾日；如易│
│    │          │出所      │許，在杞林路頂好│      │科罰金，以新臺幣│
│    │          │          │百貨失竊。      │      │壹仟元折算壹日。│
│    │          │          │                │      ├────────┤
│    │          │          │                │      │蔡少傑共同犯未指│
│    │          │          │                │      │定犯人誣告罪，處│
│    │          │          │                │      │拘役伍拾日；如易│
│    │          │          │                │      │科罰金，以新臺幣│
│    │          │          │                │      │壹仟元折算壹日。│
├──┼─────┼─────┼────────┼───┼────────┤
│ 六 │99年4月2日│新竹縣竹東│車號7098-JA號自 │同堡工│陳明光成年人與少│
│    │凌晨0時許 │鎮○○路1 │小客車右前車窗遭│業有限│年共同犯結夥三人│
│    │          │段121巷   │破壞，車內遭翻動│公司  │以上攜帶兇器竊盜│
│    │          │          │，無財物遭竊。  │      │未遂罪，處有期徒│
│    │          │          │                │      │刑伍月。        │
│    │          │          │                │      ├────────┤
│    │          │          │                │      │王政坤共同犯結夥│
│    │          │          │                │      │三人以上攜帶兇器│
│    │          │          │                │      │竊盜未遂罪，處有│
│    │          │          │                │      │期徒刑伍月。    │
│    │          │          │                │      ├────────┤
│    │          │          │                │      │蔡少傑成年人與少│
│    │          │          │                │      │年共同犯結夥三人│
│    │          │          │                │      │以上攜帶兇器竊盜│
│    │          │          │                │      │未遂罪，處有期徒│
│    │          │          │                │      │刑伍月。        │
└──┴─────┴─────┴────────┴───┴────────┘